臺灣士林地方法院交通事件裁定　　　　96年度交聲字第338 號
原處分機關　交通部公路總局臺北區監理所
異　議　人
即受處分人　甲○○
上列異議人即受處分人因違反道路交通管理處罰條例案件，對於
交通部公路總局臺北區監理所民國96年3 月23日所為之處分（原
處分案號：北監自裁字第裁40-C00000000號）聲明異議，本院裁
定如下：
    主  文
異議駁回。
    理  由
一、按汽車駕駛人，行經有燈光號誌管制之交岔路口闖紅燈者，
    處新臺幣（下同）1 千8 百元以上5 千4 百元以下罰鍰，並
    記違規點數3 點，道路交通管理處罰條例第53條第1 項、第
    63條第1 項第3 款分別定有明文。
二、原處分意旨略以：異議人即受處分人甲○○（下稱異議人）
    駕駛之車號2E-9437 號自小客車於民國96年2 月2 日上午10
    時58分許，行經臺北縣淡水鎮○○○路○ 段與新春街口有燈
    光號誌管制路口闖紅燈，經臺北縣政府警察局淡水分局員警
    當場攔停舉發其有闖紅燈之違規行為，爰依道路交通管理處
    罰條例第53條第1 項，處異議人罰鍰新臺幣2 千7 百元，並
    記違規點數3 點等語。
三、聲明異議意旨略以：案發當日，異議人並無闖紅燈之違規行
    為，本件裁罰應屬不當云云。
四、經查，本件異議人駕駛車號2E-9437 號自小客車，於前開時
    、地，經員警乙○○當場舉發有「闖紅燈」違規行為等情，
    有舉發違反道路交通管理事件通知單影本1 紙附卷可稽，而
    證人即本件舉發員警乙○○於本院調查時，以具結擔保其供
    述之真實性並在負擔偽證罪之心理處罰狀態下證稱：「（提
    示受處分人庭呈照片4 張，問：當時受處分人行車的位置為
    何？你站在照片何處？）當時受處分人是沿中山北路往三芝
    方向行駛，我是站在照片編號4 以黑筆標示位置，當時新春
    街已經有車起步出發，受處分人的車才通過該路口，所以受
    處分人通過該路口時已經是紅燈，同時我也看到中山北路的
    號誌是紅燈，所以我就當場攔停並告知受處分人有闖紅燈，
    當時受處分人車上還有一位婦人正在吃東西，受處分人有告
    訴我他們只是闖黃燈而已，我就告知受處分人已經明確看到
    受處分人闖紅燈，但是受處分人還是辯稱他只是闖黃燈，因
    為我有告知受處分人中山北路與新春街會有同步紅燈3 秒鐘
    ，我已經發現新春街有車子騎乘出來，所以可以確定中山北
    路口的號誌是紅燈」等語明確（見本院96年5 月24日訊問筆
    錄）。衡諸證人乙○○為臺北縣政府警察局淡水分局警員，
    與異議人素不相識，復無怨隙，應無甘冒觸犯偽證重罪，故
    意構詞誣陷異議人之可能，則其前開證詞，自可採信，且本
    件舉發時間為上午10時許，天色應尚明亮，再觀之證人乙○
    ○當庭呈交之照片中，就證人於舉發當時所站立之位置正對
    異議人來向及該路口燈光號誌，視線良好，無任何遮蔽物，
    故堪認證人應無誤認或錯認之虞，異議人所辯不足採信。
五、綜上所述，本件事證明確，異議人違規行為堪以認定。原處
    分機關認為異議人違規事實明確，依道路交通管理處罰條例
    第53條第1 項、第63條第1 項第3 款之規定裁處新臺幣2 千
    7 百元罰鍰，並記違規點數3 點，核無不當。本件異議為無
    理由，應予駁回。
據上論斷，應依道路交通案件處理辦法第19條，裁定如主文。
中　　華　　民　　國　　96　　年　　10　　月　　3 　　日
　　　　　　　　　交通法庭法　官　莊明達
以上正本證明與原本無異。
如不服本裁定，應於送達後5 日內，向本院提出抗告狀。
                          書記官  陳慧中
中　　華　　民　　國　　96　　年　　10　　月　　9　　日
